【裁判字號】    92,交聲,575
【裁判日期】    921009
【裁判案由】    違反道路交通管理處罰條例聲明異議
【裁判全文】
臺灣臺北地方法院交通事件裁定                    九十二年度交聲字第五七五號
    異  議  人
    即受處分人  甲○○  男  二.
右列異議人即受處分人因違反道路交通管理處罰條例案件，對於臺北市交通事件裁決
所中華民國九十二年四月二十八日所為之處分（原處分案號：北市裁三字第駕裁二二
－ＺＢ0000000號），聲明異議，本院裁定如左：
    主      文
異議駁回。
    理      由
一、按路肩指設於車道之外側，路面邊線與護欄或邊溝間之部分；又汽車行駛於高速
    公路，不得在路肩上行駛，高速公路交通管制規則第二條第十四款、第九條第一
    項第二款規定甚明。次按，汽車行駛於高速公路或設站管制之道路，而不遵管制
    之規定者，處汽車駕駛人新臺幣（下同）三千元以上六千元以下罰鍰，並記違規
    點數一點，道路交通管理處罰條例第三十三條第一項、第六十三條第一項第一款
    亦有明文。復依違反道路交通管理事件統一裁罰基準及處理細則所訂之違反道路
    交通管理事件統一裁罰基準表亦明定汽車行駛於高速公路或設站管制之道路，而
    不遵管制之規定，在期限內到案聽候裁決者，處三千元罰鍰，並記違規點數一點
    。
二、本件異議人即受處分人甲○○於民國九十二年二月三日下午七時八分許，駕駛車
    號八Ｃ－一一五五號自小客車，行經國道一號公路北上一一五公里處時，違規行
    駛路肩，經內政部警政署國道公路警察局第二警察隊員警採證舉發，遂以受處分
    人有違反道路交通管理處罰條例第三十三條第一項之行為掣發內政部警政署國道
    公路警察局九十二年三月二日公警局交字第ＺＢ0000000號舉發違反道路
    交通管理事件通知單予以舉發，嗣受處分人於舉發通知單上所載應到案日期（九
    十二年四月一日）前之九十二年三月二十日向原處分機關申訴，原處分機關函請
    舉發機關調查結果，仍認受處分人有上開違規行為，乃依道路交通管理處罰條例
    第三十三條第一項、第六十三條第一項第一款及違反道路交通管理事件統一裁罰
    基準及處理細則所訂之違反道路交通管理事件統一裁罰基準表之規定，於九十二
    年二月六日以北市裁三字第駕裁二二－ＺＢ0000000號裁決書裁處受處分
    人罰鍰三千元，並記違規點數一點。
三、受處分人聲明異議意旨略以：本件係屬「隱匿式取締」，形同政府「非法取財」
    云云。然查：本件受處分人於九十二年二月三日下午七時八分許，駕駛車號八Ｃ
    －一一五五號自小客車，行經國道一號公路北上一一五公里處時，違規行駛路肩
    ，經內政部警政署國道公路警察局第二警察隊員警採證舉發，有舉發違反道路交
    通管理事件通知單、內政部警政署國道公路警察局第二警察隊九十二年六月十八
    日公警國二刑字第○九二○○○一六五二號函所附之採證相片乙幀附卷可稽，即
    受處分人亦不否認有違規行駛路肩之情事，此部分事實應堪認定。受處分人雖以
    本件係「隱匿式取締」，於法未合云云置辯。然按，「交通警察勤務手冊」規定
    稽查取締不得以隱匿方式實施，係指交通警察執行稽查取締時，「當場攔檢車輛
    」不得藏於隱匿處所突然衝出取締違規，造成駕駛人閃避發生意外及保護執勤員
    警之規定。至以科學器材採證違規，民眾係未能發覺器財裝設處所而違規遭取締
    ，違規事實已由證據認定，警察並無「當場攔檢車輛」之行為，因此非屬「隱密
    方式」執法。本案違規行為屬實，逕行舉發於法並無不符乙節，業經內政部警政
    署國道公路警察局第二警察隊於九十二年四月八日以公警國二交訴字第○九二○
    ○○一○三一號函敘甚明。受處分人徒憑己見，辯稱：本件係「隱匿式取締」云
    云，不足採信。本件違規事實明確，不容受處分人空言否認。
四、綜上所述，本件受處分人有前揭違規行為，原處分機關依道路交通管理處罰條例
    第三十三條第一項、第六十三條第一項第一款及違反道路交通管理事件統一裁罰
    基準及處理細則所訂之違反道路交通管理事件統一裁罰基準表之規定，裁處受處
    分人罰鍰三千元，記違規點數一點，核無違誤，本件受處分人之異議為無理由，
    自應將其異議駁回。
據上論斷，應依道路交通案件處理辦法第十九條，裁定如主文。
中      華      民      國    九十二    年      十      月      九      日
                                    臺灣臺北地方法院交通法庭
                                        法  官  宋  松  璟
右正本證明與原本無異
如不服本裁定應於送達後五日內向本院提出抗告狀
                                        書記官  楊  文  祥
中      華      民      國    九十二    年      十      月      九      日


司法院資訊處製作；財團法人民間司法改革基金會備份。
